臺灣高等法院刑事判決               100年度上易字第1620號
上  訴  人
即  被  告  陳正益
上列上訴人因違反毒品危害防制條例案件，不服臺灣士林地方法
院100年度審易字第617號，中華民國100年5月27日第一審判決（
起訴案號：臺灣士林地方法院檢察署100年度毒偵字第402號），
提起上訴，本院判決如下：
    主  文
上訴駁回。
    理  由
一、按不服地方法院之第一審判決而上訴者，應向管轄第二審之
    高等法院為之。上訴書狀應敘述具體理由。上訴書狀未敘述
    上訴理由者，應於上訴期間屆滿後20日內補提理由書於原審
    法院，逾期未補提者，原審法院應定期間先命補正。第二審
    法院認為上訴書狀未敘述理由或上訴有第362條前段之情形
    者，應以判決駁回之，但其情形可以補正而未經原審法院命
    其補正者，審判長應定期間先命補正。刑事訴訟法第361條
    及第367條分別定有明文。所謂不服第一審判決之具體理由
    ，係指依據卷內訴訟資料，具體指摘第一審判決關於認定事
    實、適用法律及量刑等項，有違法或不當之情形而言，此為
    提起第二審上訴之法定要件。倘上訴人之上訴書狀或補提之
    上訴理由書，雖有敘述上訴理由，惟並未具體敘述第一審判
    決有上述違法、不當情形，即與未敘述具體理由無異，所為
    上訴，即不符合上訴之法定要件。
二、經查：
  (一)本件原審依憑上訴人即被告陳正益於偵查中及原審均已坦承
    不諱，及卷附臺灣檢驗科技股份有限公司於民國100年1月21
    日出具之濫用藥物檢驗報告等證據資料，認定被告確有於99
    年12月23日凌晨某時許，在其位於新北市林口區○○○街11
    巷7號14樓之2住處，施用第二級毒品甲基安非他命1次之犯
    行，且為累犯，因而量處有期徒刑10月，核其採證認事及用
    法，並未違背法令或悖離經驗法則、論理法則，量刑亦屬允
    當。
  (二)被告上訴意旨略以：按刑事訴訟法中「無罪推定原則」、「
    證據採用法則」、「調查證據」等條文規定，原審未將本案
    扣押物第二級毒品「安非他命」全部送驗，只採驗一部分，
    顯有違上開條文規定，為此被告不服，提起上訴等語。
  (三)查本件被告係因於99年12月23日19時58分許，為警盤檢發現
    屬行方不明之毒品列管人口，經警採集其尿液送驗後，始查
    悉被告本案犯行，而查獲被告當時，並未扣得任何毒品乙節
    ，此觀被告警詢筆錄可明，是被告上訴意旨稱：原審未將扣
    押物品安非他命全部送驗，只採驗一部分云云，顯與本案卷
    證資料不符。此外，被告復未指摘原判決採證認事、用法及
    量刑有何違法、不當之具體情形，揆諸前揭說明，本件上訴
    未敘述具體理由，不合法律上之程式，應予駁回，並不經言
    詞辯論為之。
據上論斷，依刑事訴訟法第367條前段、第372條，判決如主文。
中    華    民    國   100    年    7     月    22    日
                     刑事第五庭  審判長法  官  李英勇
                                       法  官  白光華
                                       法  官  崔玲琦
以上正本證明與原本無異。
不得上訴。
                                       書記官  馬佳瑩
中    華    民    國   100    年    7     月    22    日